# 请教陈版，目前是否有上市公司作为LP能够控制合伙企业，并合并报表的案例？

提问人：ariel00 时间：2016-02-03 21:45:54
请教陈版，目前是否有上市公司作为LP能够控制合伙企业，并合并报表的案例？

回答人：chenyiwei
这种案例应有很多，但我没有专门统计过。常见的表明上市公司可能对此类合伙企业具有控制权的迹象包括：（ 1 ）上市公司或其子公司是唯一的劣后级LP（或持有绝大部分劣后级份额）；（ 2 ）限定合伙企业的投资方向为与上市公司同行业或上下游行业的企业；
（ 3 ）规定合伙企业投资退出时上市公司有优先购买权；等等。对这些迹象应予以关注，进一步分析是否符合“控制三要素”。